臺灣板橋地方法院交通事件裁定　　　100 年度交聲更字第2 號
原處分機關　交通部公路總局臺北區監理所板橋監理站
異　議　人　李軼
??????????
上列異議人即受處分人因違反道路交通管理處罰條例案件，對於
交通部公路總局臺北區監理所板橋監理站決所於民國99年10月1
日所為之板監裁字第裁41-C00000000號裁決處分聲明異議，本院
於99年11月12日以99年度交聲字第3429號裁定後，異議人不服，
提起抗告，經臺灣高等法院於99年12月14日以99年度交抗字第21
84號裁定將原裁定撤銷發回，本院更為裁定如下：
    主    文
異議駁回。
    理    由
一、原處分意旨略以：異議人即受處分人李軼駕駛車牌號碼ME
    F-886 號重型機車，於民國99年8 月5 日23時3 分（原裁決
    書誤載為22時3 分）許行經臺北縣板橋市（現改制為新北市
    板橋區○○○路與長江路2 段交岔處路口處時，經警認有「
    紅燈左轉」之違規行為，經臺北縣政府（現改制為新北市政
    府）警察局海山分局員警攔停後掣單舉發，嗣經原處分機關
    查證，仍認違規屬實，乃依道路交通管理處罰條例第53條第
    1 項、第63條第1 項第3 款（原裁決書漏載第3 款）等規定
    ，裁處罰鍰新臺幣（下同）2,300元並記違規點數3 點。
二、聲明異議意旨略以：舉發員警當時正係與另一員警執行巡邏
    任務，舉發員警當時正停車至巡邏簽到箱簽到，因見受處分
    人正自雙十路騎乘上揭重型機車往文化路方向，另一員警亦
    背對長江路與雙十路交叉口紅綠燈號誌執行簽到任務，舉發
    員警旋將受處分人欄下，告稱受處分人有違規紅燈左轉行為
    ，後處分人即告稱當時係由長江路之販售重型機車騎樓處駛
    入雙十路，並無紅燈左轉行為，卻不為舉發員警所接受，仍
    掣單告發，令受處分人簽收通知單，又舉發當時已屬深夜時
    分，且舉發員警正值執行巡邏簽到任務，受處分人固不否認
    有於上揭時地行經舉發現場，惟當時受處分人確無如舉發員
    警所指訴違規行為；據此，不服原裁決處分，爰依法聲明異
    議云云。
三、按汽車駕駛人，行經有燈光號誌管制之交岔路口闖紅燈者，
    處1800元以上5400元以下罰鍰；又汽車駕駛人有第53條情形
    之1 者，除依原條款處罰鍰外，並予記違規點數3 點；道路
    交通管理處罰條例第53條第1 項、第63條第1 項第3 款分別
    定有明文。經查：
(一)、本件異議人即受處分人李軼於99年8 月5 日23時3 分許，
    駕駛車牌號碼MEF-886 號重型機車，行經臺北縣板橋市○○
    路與長江路2 段路口處時，經警認有「紅燈左轉」之違規行
    為攔停後舉發，嗣經原處分機關查證後仍認異議人違規屬實
    ，原處分機關乃依道路交通管理處罰條例第53條第1 項、第
    63條第1 項（原裁決書漏載「第1 項第3 款」）之規定，裁
    處罰鍰2,300 元，並記違規點數3 點等情，有臺北縣政府（
    現改制為新北市政府）警察局99年8 月5 日北縣警交大字第
    C00000000 號舉發違反道路交通管理事件通知單通知聯，交
    通部公路總局臺北區監理所板橋監理站99年10月1 日所為之
    板監裁字第裁41-C00000000號裁決處分各1 紙附卷可稽。
(二)、異議人雖以前詞置辯，否認有何紅燈左轉之交通違規情事，
    然查：現場目擊證人即新北市政府警察局海山分局江翠派出
    所值勤員警曾品豪於本院調查中到庭具結證稱：當時我們巡
    邏經過，我們是行駛雙十路三段往溪頭街方向（庭呈現場圖
    及照片）當時我們行經的時候，雙十路三段是綠燈，見異議
    人長江路左轉雙十路往文化路方向，見其紅燈左轉，所以我
    們將他攔停，我們是快要到路口時，就看到他紅燈左轉，我
    們在未到交叉路口處就看到他紅燈左轉，所以將他攔停，是
    在雙十路三段就將異議人攔下來，我們當時是二人穿制服，
    各騎一輛警務機車執行勤務（第一眼看到異議人時，異議人
    在何處？當時警員行向為何？）第一眼看到他時，他是長江
    路左轉出來，因為當時我們是雙十路綠燈，所以確定他是紅
    燈左轉，我當時看到異議人時，我確定異議人是從長江路的
    左側，也就是我在現場圖畫的位置出來（如何確定？）我們
    經過時，異議人走的幅度是從長江路過來的幅度，如果是從
    騎樓過來的幅度是直接90度轉折，不可能是圓弧的狀況出來
    ，我是斜切過去到雙十路上將對方攔停，以我當時的所在位
    置的角度，是可以去看到異議人是從長江路上的哪個位置出
    來到雙十路，我看到異議人就是從長江路上的對面馬路過來
    ，我當時是行駛中，因為在該處的點附近沒有我們設置的巡
    邏箱，當時我同事攔另一人，也就是當時同時攔停二人，也
    就是當時有兩名違規人同時從長江路過來，我與同事都是同
    一側，我們兩人是同時攔停二個違規人，攔停下來他們全部
    都是靠右行駛，不可能是分別二側等語在卷（見本院100 年
    1 月17日訊問筆錄），並有證人曾品豪當庭繪製舉發現場攔
    檢點及其依所目睹異議人違規行進方向而繪製之現場圖在卷
    可佐；茲證人曾品豪當時既正執行巡邏勤務，其對周遭車輛
    動向，衡情，自特別留意，再衡諸證人就本件舉發之經過，
    於本院審理中到庭結證綦詳如上，其證述舉發過程連續而完
    整，顯見其記憶深刻，基此，均難認證人有何錯看或誤判之
    虞，復參以證人與異議人間，並無怨隙，且素不相識，證人
    曾品豪且係到庭簽立結文具結其證述之真實性，在負擔偽證
    罪之心理處罰狀態下，仍證述受處分人確有前揭違規事實等
    語明確，堪認證人應無設詞攀誣，或虛構違規事實以陷害異
    議人之理，復兼衡證人上開證述內容，經核亦無悖於事理之
    處，均徵證人曾品豪之證言為真實。
四、綜上所述，本件受處分人即異議人李軼於上述時、地，駕
    駛上開重型機車，有「紅燈左轉」之違規行為堪可認定，則
    原處分機關依道路交通管理處罰條例第53條第1 項、第63條
    第1 項第3 款規定，以板監裁字第裁41-C00000000號裁決裁
    處異議人罰鍰2,300 元，並記違規點數3 點，於法尚無不當
    ；綜上，本件異議人之異議為無理由，應予駁回。
據上論斷，應依道路交通管理處罰條例第87條第2 項，道路交通
事件處理辦法第18條，裁定如主文。
中    華    民    國   100    年    1     月    31    日
                     交通法庭  法  官  陳明偉
上列正本證明與原本無異。
如不服本裁定，應於裁定送達後五日內敘明抗告理由，向本院提
出抗告狀。
                               書記官  陳玉心
中    華    民    國   100    年    1     月    31    日